臺灣高雄地方法院刑事判決　　　　　　　95年度訴字第4258號
公　訴　人　臺灣高雄地方法院檢察署檢察官
被　　　告　甲○○
上列被告因違反毒品危害防制條例案件，經檢察官提起公訴（95
年度毒偵字第8504號），本院適用簡式審判程序判決如下：
    主  文
甲○○施用第一級毒品，處有期徒刑柒月。
    事  實
一、甲○○前於民國94年間因施用毒品案件，經本院裁定送觀察
    勒戒，認無繼續施用毒品傾向，於95年5 月11日執行完畢釋
    放。詎仍未戒除毒癮，於上開觀察勒戒執行完畢釋放後五年
    內，明知海洛因為毒品危害防制條例第2 條第2 項第1 款明
    定之第一級毒品，猶基於反覆、延續施用第一級毒品海洛因
    之單一行為決意，自95年7 月某日起，至同年9 月17日15時
    40分許止，在其位於高雄縣路昌建國號2 號租屋處，以每8
    、9 小時施用一次之頻率，將第一級毒品海洛因以針筒注射
    方式施用多次。嗣於95年9 月19日6 時40分許，於高雄縣路
    竹鄉○○路上，因形跡可疑經警盤查，並經其同意採集尿液
    送驗後，因呈嗎啡陽性反應，始悉上情。
二、案經高雄縣政府警察局湖內分局報請臺灣高雄地方法院檢察
    署檢察官偵查起訴。
    理  由
壹、程序部分
    本件被告甲○○所犯係死刑、無期徒刑、最輕本刑為3年以
    上有期徒刑以外之罪，其於準備程序中就前揭被訴事實為有
    罪之陳述，經受命法官告知簡式審判程序之旨，並聽取公訴
    人、被告之意見後，本院認無不得或不宜改依簡式審判程序
    進行之處，爰依刑事訴訟法第273條之1第1項、第284條之1
    ，裁定本件由受命法官獨任進行簡式審判程序，合先敘明。
貳、實體部分
一、前揭事實，業據被告於警詢及本院審理時坦承不諱，且被告
    於95年9 月19日為警查獲時所採集之尿液，經送台灣檢驗科
    技股份有限公司鑑驗結果，確呈嗎啡陽性反應（海洛因在人
    體內代謝成嗎啡，係檢驗其尿液中嗎啡反應），有前揭檢驗
    機構95年10月5 日出具之檢驗報告在卷可稽；是被告上開自
    白與事實相符，自可採為認定犯罪事實之證據。
二、被告前因施用毒品案件，經本院裁定送觀察勒戒，認無繼續
    施用毒品傾向，於95年5 月11日執行完畢釋放等情，有臺灣
    高等法院被告前案紀錄表、臺灣高雄地方法院檢察署全國施
    用毒品案件紀錄表在卷足憑，被告確經觀察勒戒執行完畢後
    ，5 年內再為本件施用第一級毒品海洛因之犯行；是本件事
    證明確，被告犯行洵堪認定，自應依法論科。
三、按95年7月1日修正施行之刑法已刪除連續犯之規定，被告上
    開多次施用第一級毒品海洛因之犯行，經本院審酌：毒品
    危害防制條例第2 條第1 項規定的毒品，原即具有成癮性，
    故毒品危害防制條例所規定之施用毒品行為應即具有因毒品
    成癮而反覆施用之性質。參酌最高法院95年度台上字第
    1079號判決揭示「刑事法若干犯罪行為態樣，本質上原具有
    反覆、延續實行之特徵，立法時既予特別歸類，定為犯罪構
    成要件之行為要素，則行為人基於概括之犯意，在密切接近
    之一定時、地持續實行之複次行為，倘依社會通念，於客觀
    上認為符合一個反覆、延續性之行為觀念者，於刑法評價上
    ，即應僅成立一罪。學理上所稱「集合犯」之職業性、營業
    性或收集性等具有重複特質之犯罪均屬之，例如經營、從事
    業務、收集、販賣、製造、散佈等行為概念者是」之意旨
    毒品危害防制條例依成癮性、濫用性及對社會危害性而將毒
    品分為四級，且僅規定處罰施用第一、二級毒品，足見毒品
    危害防制條例所處罰施用第一、二級毒品，其構成要件之行
    為要素係具有成癮、濫用之反覆、延續實行，且依社會通念
    於客觀上認為符合一個反覆、延續性之行為觀念。本案被告
    施用第一級毒品海洛因犯行之時間，係於95年7 月某日至同
    年9 月17日15時40分許間之一段期間內，以每8 、9 小時施
    用一次之方式，頻繁、持續進行，地點則均在其租處，即在
    時、空上，確具密接關係，此外，施用期間中，被告並未因
    施用毒品遭警查獲而中斷其犯行之意，則被告之各該施用第
    一級毒品海洛因犯行間，顯係出於反覆、延續施用該種毒品
    之單一行為決意即明，從而在行為概念上，應均評價認係包
    括一罪之集合犯，較符合社會通念，也較為合理。
四、按海洛因為毒品危害防制條例第2條第2項第1款所規定之第
    一級毒品，被告施用海洛因之行為，係觸犯該條例第10條第
    1 項之施用第一級毒品罪。被告持有海洛因後，復進而施用
    ，其持有之低度行為，為施用之高度行為所吸收，不另論罪
    。爰審酌被告前經觀察勒戒，竟仍不知戒除毒癮，仍為本件
    施用犯行，量刑自不宜從寬，惟念其施用毒品乃自戕行為，
    及犯後坦承施用第一級毒品之犯行，態度堪稱良好等一切情
    狀，量處如主文所示之刑，以示懲儆。
據上論斷，應依刑事訴訟法第273 條之1 第1 項、第299 條第1
項前段，毒品危害防制條例第10條第1 項，判決如主文。
中　　華　　民　　國　　96　　年　　1　　月　　  5　　日
                  刑事第六庭    法　官  李  蓓
以上正本證明與原本無異。
如不服本判決，應於收受送達後10日內向本院提出上訴書狀（應
附繕本）。
中　　華　　民　　國　　96　　年　　1 　　月　　9 　　日
　　　　　　　　　　　　　　    書記官  何慧娟
附錄本判決論罪科刑法條：
毒品危害防制條例第10條
施用第一級毒品者，處6 月以上5 年以下有期徒刑。
施用第二級毒品者，處 3年以下有期徒刑。
